【裁判字號】    89,易,103
【裁判日期】    890512
【裁判案由】    竊盜
【裁判全文】
臺灣高雄地方法院刑事判決                          八十九年度易字第一三號
    公  訴  人  臺灣高雄地方法院檢察署檢察官
    被      告  甲○○
    選任辯護人  林昆
右列被告因竊盜案件，經檢察官提起公訴（民國八十八年度偵字第二八七八五號），
本院判決如左：
    主  文
甲○○攜帶凶器，踰越牆垣及安全設備竊盜，未遂，處有期徒刑捌月，緩刑貳年。緩
刑期內付保護管束。
螺絲起子壹支、頭套式燈筒壹個及手套壹雙均沒收。
    事  實
一、甲○○（起訴書誤載為吳安順）意圖為自己不法之所有，於民國八十八年十一月
    二十四日凌晨二時三十分許，持自己所有並預先準備之頭套式燈筒一個、手套一
    雙及可作為凶器使用之螺絲起子一支，踰越高雄縣阿蓮鄉阿蓮國中之牆垣進入校
    園後，攀爬該校科學館二樓之窗戶進入科學館內，並進入倉庫與辦公室欲竊取館
    內財物，惟於打開辦公室之門，著手搜尋財物時，因觸動館內保全系統之警鈴而
    未得手。甲○○為逃避逮捕，遂躲入該校科學館內三樓之女生廁所，惟仍經經到
    場之員警及保全人員於廁所內查獲，並扣得其所有供行竊犯罪用之螺絲起子一支
    、頭套式燈筒一個及手套一雙。
二、案經高雄市政府警察局分局移送臺灣高雄地方法院檢察署檢察官偵查起訴。
    理  由
一、訊據被告甲○○固不否認於右揭時地，意圖為自己不法之所有，基於竊盜之犯意
    ，攜帶其所有之頭套式燈筒一個、手套一雙及螺絲起子一支，踰越阿蓮國中之牆
    垣及該校科學館窗戶等情，惟辯稱每一間辦公室的門均鎖著，其尚未著手行竊云
    云。經查，被告持上開工具侵入阿蓮國中科學館，係基於竊盜之犯意為之，為被
    告所自承；而阿蓮國中科學館內之門鎖，於下班後均有上鎖之事實，此經證人即
    阿蓮國中總務主任乙○○及證人楊秋月到庭結證屬實；又證人即最早抵達進入現
    場之保全人員丙○○亦到庭結證稱：「被打開的窗戶進去是倉庫門，再進去是辦
    公室門，倉庫門及辦公室門均被打開」等語，保全人員既是第一位到現場，當時
    只有被告一人在場，參酌被告於本院八十九年二月二十二日審理時供陳「我只打
    開倉庫門」，足認被告有將二樓之門打開，顯見被告確有爬窗進入該校科學館及
    打開倉庫與辦公室之門，著手開始搜尋財物之行為，在客觀上已足以實現竊盜罪
    之構成要件，其所為顯已達著手實行竊盜之狀態，所辯稱尚未著手云云，尚不足
    採。至被告身上查扣之新台幣（下同）二千一百元，被告雖於警訊中供稱係竊得
    款項，但於偵審中均否認上開款項為竊得金錢，辯稱二千一百元為其所有等情，
    查上開二千一百元經阿蓮國中總務主任乙○○具領回校，並無任何人申報遺失財
    物，已經證人乙○○於本院證述屬實，顯然該校無人被竊金錢，被告所辯上開二
    千一百元係其所有，自屬可採。又阿蓮國中及其教職員均無財物損失，業經證人
    乙○○結證屬實，則被告竊盜犯行尚屬未遂。再查，扣案螺絲起子一支經當庭勘
    驗為鐵製材質，長度約七至八公分，有勘驗筆錄在卷可考，客觀上顯可作為凶器
    之用。此外，復有頭套式燈筒、手套一雙扣案可資佐證，本件罪證明確，被告犯
    行堪以認定。
二、按螺絲起子客觀上足以對人體構成危害，性質上屬於凶器之一種，被告持以攀爬
    阿蓮國中之牆垣及窗戶之安全設備進入該校科學館行竊，核其所為，係犯刑法第
    三百二十一條第二項、第一項第二款、第三款之加重竊盜罪。被告已著手於犯罪
    行為之實施，而未竊得財物，為未遂犯，應依刑法第二十六條前段之規定酌予減
    輕其刑。審酌被告之品行，並無前科，犯罪目的、手段，所犯情節尚非重大，犯
    罪後坦承部分犯行等情狀，爰酌情量處如主文所示之刑。又查被告前未曾受有期
    徒刑以上刑之宣告，經此次科刑後，當知警惕，應無再犯之虞，本院認被告所受
    之宣告刑，以暫不執行為適當，併予宣告緩刑二年，以勵自新。緩刑期間付保護
    管束，以確保社會安全，並收矯正其行為之效。扣案之頭套式燈筒一個、手套一
    雙及螺絲起為子一把被告所有，已據被告陳明在卷，且係供犯罪所用之物，爰依
    刑法第三十八條第一項第二款規定，併宣告沒收。
據上論斷，應依刑事訴訟法第二百九十九條第一項前段，刑法第三百二十一條第二項
、第一項第二款、第三款，第七十四條第一款、第三十八條第一項第二款，判決如主
文。
本案經檢察官李靜文到庭執行職務。
中      華      民      國    八十九    年      五      月    十  二    日
                                臺灣高雄地方法院刑事第三庭
                                  審判長法  官  宋  明  中
                                        法  官  簡  志  瑩
                                        法  官  葉  啟  洲
右正本證明與原本無異。
如不服本判決，應於判決送達後十日內，向本院提出上訴狀。
                                        書記官  盧  雅  婷
中      華      民      國    八十九    年      五      月    十  二    日
附錄本判決論罪之法條：
刑法第三百二十一條
犯竊盜罪而有左列情形之一者，處六月以上五年以下有期徒刑：
一、於夜間侵入住宅或有人居住之建築物、船艦或隱匿其內而犯之者。
二、毀越門扇、牆垣或其他安全設備而犯之者。
三、攜帶兇器而犯之者。
四、結夥三人以上而犯之者。
五、乘火災、水災或其他災害之際而犯之者。
六、在車站或埠頭而犯之者。
前項之未遂犯罰之。


司法院資訊處製作；財團法人民間司法改革基金會備份。
